臺灣桃園地方法院民事裁定
109年度亡字第61號
聲  請  人  王琳惠    住○○市○○區○○路0段000巷00號                           00樓
相  對  人  王居賀  
上列聲請人聲請宣告相對人死亡事件，本院裁定如下：
    主  文
宣告王居賀（男，民國00年0月0日生，身分證統一編號：Z00000
0000號，失蹤前籍設桃園市○○區○○○街00號）於民國109年12月15
日下午12時死亡。
聲請程序費用由相對人之遺產負擔。
    理      由
一、按失蹤人失蹤滿7年後，法院得因利害關係人或檢察官之聲
    請，為死亡之宣告；失蹤人為80歲以上者，得於失蹤滿3年
    後，為死亡之宣告；宣告死亡之裁定，利害關係人或檢察官
    得聲請之，民法第8條第1、2項，家事事件法第155條分別定
    有明文。又按宣告死亡之裁定應確定死亡之時；受死亡宣告
    者，以判決內所確定死亡之時，推定其為死亡；前項死亡之
    時，應為前條各項所定期間最後日終止之時，但有反證者，
    不在此限，家事事件法第159條第1項、民法第9條分別明文
    規定。
二、聲請意旨略以：相對人即失蹤人係民國00年0月0日生，為聲
    請人之父。相對人於102年12月15日外出訪友喝酒後，即不
    知去向，經詢問該友人，其稱相對人已離開，經向桃園市政
    府警察局中壢分局仁愛派出所報案協尋亦無消息，迄今失蹤
    已7年。為此，爰依法聲請准對相對人為死亡宣告等語。
三、經查，聲請人主張之前揭事實，業據提出戶籍謄本、受（處
    ）理失蹤人口案件登記表等件為證。又經本院職權調取相對
    人之入出境資料、在監在押資料、健保就醫紀錄、勞保投保
    紀錄，所得資料，並向桃園市政府警察局中壢分局函詢前開
    失蹤人口案件之結案情形，及囑請該局派員查訪相對人戶籍
    地，均查無相對人現仍生存或活動之情形，有各該查詢結果
    及相關函覆在卷可考，堪認聲請人上開主張之事實應屬無訛
    。
四、本件相對人為48年9月8日生，於102年12月15日失蹤時，為5
    4歲，迄今生死不明已逾7年，且聲請人前聲請本院以109年
    度亡字第61號裁定准許對相對人為公示催告，並於110年5月
    27日將本院公示催告裁定刊登新聞紙乙節，有該裁定及聲請
    人提出新聞紙乙份在卷可稽，今申報期間屆滿，仍未據相對
    人陳報其生存或知其生死者陳報其所知，揆諸首揭法律規定
    ，聲請人於相對人失蹤滿7年後，聲請對之為死亡宣告，於
    法洵屬有據。又相對人係於102年12月15日失蹤，計至109年
    12月15日屆滿7年，依民法第9條第2項前段規定，應推定於
    是日下午12時為其死亡之時，爰准予依法宣告。
四、依家事事件法第154 條第3 項，裁定如主文。
中　　華　　民　　國　　110 　年　　12　　月　　30　　日
                    家事法庭    法　官　羅詩蘋
以上正本證明與原本無異。
如對本裁定抗告須於裁定送達後10日內向本院提出抗告狀，並繳
納抗告裁判費新臺幣1,000 元。
中　　華　　民　　國　　110 　年　　12　　月　　30　　日
                                書記官　黃雅慧